【裁判字號】    95,交抗,50
【裁判日期】    950605
【裁判案由】    聲請回復原狀
【裁判全文】
臺灣高等法院高雄分院刑事裁定          95年度交抗字第50號
抗告人即
受處分人    甲○○
上列抗告人因聲請回復原狀案件，不服臺灣高雄地方法院中華民
國95年3 月31日裁定（95年度聲字第1195號），提起抗告，本院
裁定如下：
    主  文
抗告駁回。
    理  由
一、本件抗告意旨略以：(一)裁決書是於94年10月11日由抗告人之
    母王陳秀盆收受，因該人並未經抗告人陳明為送達代收人，
    不能視為合法之送達；(二)抗告人於94年9 月13日所提出之申
    訴，雖法律上程式有欠缺，但依道路交通案件處理辦法第18
    條但書之規定，應先定期命為補正，原審未命為補正，顯然
    違反上開規定；(三)抗告人聲明異議雖經法院以逾越異議期間
    而裁定駁回，但仍得以有非因過失違誤異議期間為理由聲請
    回復原狀，原裁定未經詳察，裁定駁回回復原狀之聲請，顯
    屬不當，為此提起抗告，請將原裁定撤銷，自為裁定。
二、原裁定以：(一)抗告人未經原處分機關裁決即對於上開舉發違
    反道路交通管理事件通知單提出申訴，因原處分機關尚未裁
    決，並無受處分人存在，其於94年9 月13日所提出申訴與聲
    明異議之法律上程式，即有未合。(二)抗告人係於94年10月11
    日收受原處分機關之裁決書，自其收到裁決書之翌日起算20
    日，聲請人至遲應於94年10月31日（星期一）前聲明異議，
    此聲明異議不變期間之規定亦清楚載明於該裁決書之附記欄
    上，故抗告人之聲明異議狀遲至94年11月1 日始到達原處分
    機關，顯已逾法定聲明異議期間。經核本件抗告人之聲明異
    議逾異議期間，係可歸責於抗告人自己之過失，因認其回復
    原狀之聲請於法不合，裁定予以駁回。
三、經查：
  (一)抗告人於94年10月11日收受裁決書後遲至94年11月1 日聲明
    異議狀始到達原處分機關，經原審法院認定已逾越20日之聲
    明異議法定期間，而以94年度交聲字第582 號裁定駁回，並
    經本院95年度交抗字第13號駁回抗告確定，有上開裁定正本
    在卷為憑。
  (二)按民事訴訟法第137 條第1 項規定，送達於住居所、事務所
    不獲會晤應受送達人者，得將文書付與有辨別事理能力之同
    居人或受僱人，而依道路交通管理處罰條例第89 條 及刑事
    訴訟法第62條規定，上開規定於交通案件亦在準用之列。是
    本件上開裁決書既已於94年10月11日送達於抗告人同居人即
    其母親王陳秀盆，依上開規定，此送達屬合法之送達，已生
    送達之效力。
  (三)抗告人未經原處分機關裁決即對於上開舉發違反道路交通管
    理事件通知單提出申訴，因原處分機關尚未裁決，並無受處
    分人存在，是其於94年9 月13日所提出申訴與聲明異議之法
    律上程式，即有未合，亦已經原裁定論敘如前，道路交通案
    件處理辦法第18條但書雖有「聲明異議不合法律上之程式可
    以補正者，應先定期命其補正」之明文，然因本件聲明異議
    逾20日法定期間，乃不可補正之事項，抗告意旨仍執前詞，
    認仍應依上開規定限期命為補正，顯屬誤會。
  (四)按依道路交通管理處罰條例第87條規定向管轄法院聲明異議
    之期間，自裁決送達之翌日起算，並得依法扣除在途期間及
    聲請回復原狀，道路交通案件管理辦法第12條定有明文。次
    按聲請回復原狀，應以非因過失遲誤期間者為限，此觀刑事
    訴訟法第67條之規定已明。本件抗告人於94年10月11日上開
    裁決書送達後，其聲明異議狀遲至94年11月1 日始到達原處
    分機關，顯已逾20日之法定期間，則此遲誤期間，乃是因抗
    告人之過失所致，自不符合前揭聲請回復原狀之要件。抗告
    人空言其仍可依前揭規定聲請回復原狀，亦非有據。
  (五)綜上論述，原裁定以抗告人回復原狀之聲請於法不合，裁定
    予以駁回，並無不當。抗告人仍執前詞抗告，指摘原裁定不
    當，並無理由，應予駁回。
三、據上論結，應依刑事訴訟法第412 條，裁定如主文。
中    華    民    國    95    年    6     月    5     日
                  刑事第七庭    審判長法  官   莊飛宗
                                      法  官   曾逸誠
                                      法  官   黃三友
以上正本證明與原本無異。
不得再抗告。
中    華    民    國    95    年    6     月    5     日
                                      書記官   黃玉珠


司法院資訊處製作；財團法人民間司法改革基金會備份。
